# 非经常性损益问题请教

提问人：放眼未来 时间：2023-03-15 19:58:59
请教陈版及各位大神，A公司为一家医药分销企业，其在 2022 年度有两笔交易如下：
（ 1 ）A公司与B经销商签订了 10 万盒药物的年度购销协议，A公司可以先以正常价格10%的价格在年初采购其中的两万盒，剩余的则已正常价格进行采购。如A公司 2022 年度采购未满 10 万盒，则需向B经销商支付 50 万元补偿款。
2022 年度A公司实际采购 8 万盒，未完成业绩目标；不过其与B经销商在 2023 年 1 月 1 日签订 2023 年度购销协议，双方规定只要A公司 2023 年度在B经销商处采购额满 1000 万元，则无需支付 50 万元补偿款。A公司预期其 2023 年度从B公司处采购额达到 1500 万元，因此未计提相关的预计负债。
（ 2 ）A公司于 2022 年 12 月份从关联方处购入一批医疗设备并销售给医院，毛利率40%，远高于其药品销售的毛利率。A公司认为大额器械销售本身毛利率较高， 2022 年度仅有这一批医疗设备销售系因为器械设备销售具有偶发性。
请教陈版及各位大神，1.上述事项一中企业的处理是否正确，是否可以基于预期可完成目标而不计提预计负债? 2.上述两笔交易A公司都提供有正常的合同、发票、出入库单等验证收入是真实的，那么是否可以将上述两个事项作为交易价格显失公允的交易产生的超过公允价值部分的损益，而将（ 1 ）中低价采购药物和（ 2 ）事项都做作为 非非经 常性常性 损 益益 来核算呢？

回答人：chenyiwei
1 、如果现有证据能够合理支持可完成业绩目标的预期，从而导致需支付补偿款的可能性小于50%的，则可以不确认预计负债。
2 、考虑B与A签订此类经销合同条款的背后考虑，以及有无其他附带安排，该安排是否具有合理商业理由，是否符合同类交易的惯例，是否具有可持续性。
对医疗器械销售的高毛利，如果确属偶发，且难以证明其可持续性的，应作为非经常性损益处理。